臺灣臺中地方法院交通事件裁定　　96年度交聲字第1370號
原處分機關　交通部公路總局臺中區監理所
異　議　人
即受處分人　甲○○
上列異議人即受處分人因違反道路交通管理處罰條例案件，對於
交通部公路總局臺中區監理所於民國九十六年十一月六日所為之
處分（原處分案號：中監違字第裁六○－Ｇ七○Ａ六四八三九號
），聲明異議，本院裁定如下：
    主  文
異議駁回。
    理  由
一、原處分機關略以：異議人即受處分人甲○○駕駛車牌號碼：
    五Ｒ–六七六二號自用小客車，於民國九十六年八月七日上
    午十一時三十八分許，行經臺中市○○○○○路交岔路口，
    因「行經有燈光號誌管制之交岔路口闖紅燈」之違規事實，
    經臺中市警察局交通警察隊員警當場舉發。受處分人依限期
    到案申訴，經向原舉發機關查證違規屬實，原處分機關遂於
    九十六年十一月六日，以中監違字第裁六○－Ｇ七○Ａ六四
    八三九號裁決書，依違反道路交通管理處罰條例第五十三條
    第一項、第六十三條第一項第三款規定，裁處受處分人罰鍰
    新臺幣（下同）二千七百元，並記違規點數三點等語。
二、聲明異議意旨則以：其雖有於上開時地，在駕駛上開自用小
    客車行經上開路段。但因該路段為下坡危險路段，故其僅有
    搶黃燈通行，並無闖越紅燈之情事。本件僅有舉發照片二張
    為證，僅能證明受處分人被拍照時，變換紅燈之時間僅有○
    ．九秒，故證據不足。為此，爰依法聲明異議云云。
三、按受處分人不服第八條主管機關所為之處罰，得於接到裁決
    書之翌日起二十日內，向管轄地方法院聲明異議；又交通法
    庭認為聲明異議無理由者，應以裁定駁回之，道路交通管理
    處罰條例第八十七條第一項、道路交通案件處理辦法第十九
    條各定有明文。又按汽車駕駛人駕車行經有燈光號誌管制之
    交岔路口闖紅燈者，處一千八百元以上五千四百元以下罰鍰
    ；汽車駕駛人有第五十三條情形者，除依原條款處罰鍰外，
    並予記違規點數三點，道路交通管理處罰條例第五十三條第
    一項、第六十三條第一項第三款分別定有明文。
四、經查：(一)受處分人駕駛車牌號碼：五Ｒ–六七六二號自用小
    客車，於九十六年八月七日上午十一時三十八分許，行經臺
    中市○○○○○路交岔路口，因「行經有燈光號誌管制之交
    岔路口闖紅燈」之違規事實，經臺中市警察局交通警察隊員
    警當場舉發。受處分人依限期到案申訴，經向原舉發機關查
    證違規屬實，原處分機關遂於九十六年十一月六日，以中監
    違字第裁六○－Ｇ七○Ａ六四八三九號裁決書，依違反道路
    交通管理處罰條例第五十三條第一項、第六十三條第一項第
    三款規定，裁處受處分人罰鍰二千七百元，並記違規點數三
    點等情，除為受處分人所不爭執外，並有臺中市警察局中縣
    警交字第ＨＣ0000000號舉發違反道路交通管理事件
    通知單一張、舉發照片二張、臺中市警察局九十六年十月十
    一日中市警交字第○九六○○七二六五六號函一紙及原處分
    機關上開裁決書一份（均為影本）在卷可稽。(二)受處分人雖
    以上情置辯。惟依上開臺中市察察局函一紙及舉發照片二張
    所示，上開路段之交通號誌在變換為紅燈前，尚有四秒鐘之
    黃燈時段。受處分人係於交通號誌以黃燈警示長達四秒鐘，
    並已變換為紅燈後之○．九秒後，始闖越該交岔路口。受處
    分人在上開交通號誌變換為紅燈前，已有長達四秒鐘之黃燈
    警示期間，可以供其駕車減速停止於該交岔路口前，而不致
    闖越紅燈。由此足認受處分人上開所辯（僅闖越黃燈），顯
    非可採。(四)綜上所述，原處分機關認定受處分人有上開違規
    事實，而依上開規定，裁處受處分人罰鍰二千七百元，並記
    違規點數三點，於法並無不合。是本件異議為無理由，應予
    駁回。
據上論斷，依道路交通管理處罰條例第八十七條第二項，道路交
通案件處理辦法第十九條，裁定如主文。
中　　華　　民　　國　　96　　年　　11　　月　  27　　日
                      交通法庭  法  官  唐敏寶
上正本證明與原本無異。
如不服本裁定，應於送達後五日內，向本院提出抗告狀。
                                書記官  賴玉真
中　　華　　民　　國　　96　　年　　11　　月　  27　　日
